臺灣宜蘭地方法院刑事判決　　　　　　　100年度易字第330號
公　訴　人　臺灣宜蘭地方法院檢察署檢察官
被　　　告　林麗玲
上列被告因竊盜案件，經檢察官提起公訴（100年度偵字第112號
），本院判決如下：
    主  文
林麗玲竊盜，處拘役貳拾日，如易科罰金，以新臺幣壹仟元折算
壹日。
    犯 罪 事 實
一、林麗玲意圖為自己不法之所有，於民國99年12月21日下午1
    時30分許，在位於宜蘭縣五結鄉○○○路13之6號之喜互惠
    超市內，徒手竊取該超市所販售之中祥食品公司（下稱中祥
    公司）生產之蔬菜餅乾及宜蘭食品工業股份有限公司（下稱
    宜蘭食品公司）生產之厚燒海苔餅乾各1包，並將之藏放於
    大衣內。嗣後林麗玲並未將該2包餅乾結帳即走出該店外，
    經該超市店長林廉凱當場發現報警處理而查獲上情。
二、案經林廉凱訴由宜蘭縣政府警察局羅東分局報請臺灣宜蘭地
    方法院檢察署檢察官偵查起訴。
    理  由
一、按被告以外之人於審判外之言詞或書面陳述，除法律有規定
    者外，不得作為證據。又被告以外之人於審判外之陳述，雖
    不符合同法第159條之1至第159條之4之規定，但經當事人於
    審判程序同意作為證據，法院審酌該言詞陳述或書面陳述作
    成之情況，認為適當者，亦得為證據，刑事訴訟法第159條
    第1項及第159條之5第1項定有明文。本院以下所採用被告林
    麗玲以外之人於審判外之言詞陳述，當事人於本院準備程序
    及審判期日中均表示同意做為審理資料，本院審酌上開證據
    資料製作時之情況，尚無違法不當之瑕疵，亦認為以之作為
    證據應屬適當，依刑事訴訟法第159條之5第1項規定，認前
    揭證據資料均有證據能力，合先敘明。
二、訊據被告於本院審理時矢口否認上開犯行，辯稱：上開二包
    餅乾係伊於同日下午1時許在五結鄉之全聯福利中心所購買
    云云。然查，前揭犯罪事實，業據被告於警詢時自白伊竊盜
    該二包餅乾係為給家中小孩食用，之前還有竊取八寶粥等情
    明確，核與證人楊家欽於警詢及檢察事務官詢問時均證稱伊
    看見被告將衣服往前拉，另一隻手在下面動作，其肚腹處之
    衣物即呈鼓脹狀，嗣聽到其腹部衣物內有膠袋擠壓聲等情狀
    相符，復有載明於贓物認領保管單所示自被告大衣內取出之
    蔬菜餅乾、厚燒海苔餅乾各1包可稽，足認被告於警詢之自
    白屬實。被告事後雖以上詞置辯，然依證人即全聯福利中心
    五結店組長張惠婷於警詢時證稱，該店並未販售厚燒海苔餅
    乾等語綦詳。足證被告所辯，為卸責之詞，不足採信。事證
    明確，被告犯行應堪認定。
三、核被告所為，係犯刑法第320條第1項之竊盜罪。爰審酌被告
    不思努力工作賺取所需，反以竊盜侵奪他人之財產，惟其行
    為對被害人造成之損害尚輕，及其生活狀況、智識程度不佳
    ，然犯罪後否認犯行，未見悔悟之態度等一切情狀，量處如
    主文所示之刑，並諭知易科罰金之折算標準。
據上論斷，應依刑事訴訟法第284條之1、第299條第1項前段，刑
法第320條第1項，第41條第1項前段，刑法施行法第1條之1第1項
、第2項前段判決如主文。
本案經檢察官劉惟宗到庭執行職務
中    華    民    國   100    年    8     月    12    日
                  刑事第三庭  法  官  謝佩玲
以上正本證明與原本無異。
如不服本判決應於收受本判決後10日內向本院提出上訴書狀，並
應敘述具體理由。若未敘述理由者，應於上訴期間屆滿後20日內
向本院補提理由書狀（均須按他造當事人之人數附繕本）。
                              書記官  李玉雲
中    華    民    國   100    年    8     月    12    日
附錄本案論罪科刑法條全文：
中華民國刑法第320條第1項
意圖為自己或第三人不法之所有，而竊取他人之動產者，為竊盜
罪，處5年以下有期徒刑、拘役或5百元以下罰金。